臺灣苗栗地方法院民事裁定             100年度家聲字第74號
聲  請  人  何淑慧
相  對  人
即受監護宣
告人        蔡財得
上列當事人間聲請指定會同開具財產清冊之人事件，本院裁定如
下：
    主    文
指定蔡紹凱（民國六十六年五月十八日出生，身分證統一編號：
Ｚ000000000號）為相對人蔡財得（民國三十五年三月
五日出生，身分證統一編號：Ｚ000000000號）之會同
開具財產清冊之人。
聲請程序費用新臺幣壹仟元由聲請人負擔。
    理    由
一、本件聲請意旨略以：相對人即受監護宣告人蔡財得前經本院
    於民國94年4 月7 日以94年度禁字第13號民事裁定宣告為禁
    治產人，並由聲請人即其配偶何淑慧擔任監護人在案，因相
    對人無會同開具財產清冊之人，為維護其利益，爰聲請指定
    相對人之長子蔡紹凱為會同開具財產清冊之人等語。
二、按民法總則中華民國97年5 月2 日修正之條文施行前，已為
    禁治產宣告者，視為已為監護宣告，並於修正施行後，適用
    修正後之規定。民法規定之禁治產或禁治產人，自民法總則
    中華民國97年5 月2 日修正之條文施行後，一律改稱為監護
    或受監護宣告之人，民法總則施行法第4 條第2 項、第4 條
    之1 分別定有明文。查相對人蔡財得於94年4 月7 日經法院
    宣告禁治產，有聲請人提出之戶籍謄本、本院94年度禁字第
    13號民事裁定等件為證，而民法總則97年5 月2 日修正之條
    文，已於98年11月23日施行，故相對人應視為已受監護宣告
    ，合先敘明。次按法院為監護之宣告時，應依職權就配偶、
    四親等內之親屬、最近一年有同居事實之其他親屬、主管機
    關、社會福利機構或其他適當之人選定一人或數人為監護人
    ，並同時指定會同開具財產清冊之人。法院為前項選定及指
    定前，得命主管機關或社會福利機構進行訪視，提出調查報
    告及建議。監護之聲請人或利害關係人亦得提出相關資料或
    證據，供法院斟酌，修正後之民法第1111條亦有明文規定。
三、經查，聲請人主張相對人即受監護宣告人蔡財得前經本院於
    94年4 月7 日以94年度禁字第13號民事裁定宣告為禁治產人
    ，並由聲請人即其配偶何淑慧擔任監護人在案，惟未選定會
    同開具財產清冊之人之事實，業據其提出戶籍謄本、本院94
    年度禁字第13號民事裁定等件為證，並經本院依職權調閱前
    開卷宗核閱無誤，自堪信為真實。本院審酌蔡紹凱（66年5
    月18日出生，身分證統一編號：Ｚ000000000號）為相對人之
    長子，其有意願擔任會同開具財產清冊之人，並經相對人之
    全體子女出具書面表示同意，此亦有聲請人提出之戶籍謄本
    、相對人之親屬系統表、同意書等件為證，足認由其擔任會
    同開具財產清冊之人，應可善盡保護相對人權益之責任，故
    本件聲請於法並無不合，爰依前揭規定，指定蔡紹凱為相對
    人之會同開具財產清冊之人。
四、依非訟事件法第21條第1 項前段，裁定如主文。
中    華    民    國    100   年     8    月    4     日
                  家事法庭    法  官  曾明玉
以上正本係照原本作成。
如不服本裁定，應於送達後十日內向本院提出抗告狀，並繳納抗
告費新臺幣壹仟元。
                              書記官  黃惠雯
中    華    民    國    100    年     8    月    4     日